臺灣桃園地方法院刑事判決　　　　　　　100年度易字第714號
公　訴　人　臺灣桃園地方法院檢察署檢察官
被　　　告　邱卜淳
上列被告因違反毒品危害防制條例案件，經檢察官提起公訴（99
年度偵字第29063 號），被告於本院準備程序進行中，就被訴事
實為有罪之陳述，經本院告知簡式審判程序意旨，並聽取公訴人
及被告之意見後，本院合議庭裁定依簡式審判程序審理，判決如
下：
    主  文
邱卜淳持有第二級毒品純質淨重二十公克以上，處有期徒刑柒月
，扣案第二級毒品甲基安非他命包（共計毛重拾陸點肆公
克，淨重拾肆點壹貳公克，驗餘淨重拾肆點零貳公克）沒收
銷燬之；又持有第二級毒品純質淨重二十公克以上，處有期徒刑
柒月，扣案第二級毒品甲基安非他命貳包（共計毛重拾貳點
肆公克，淨重拾點捌壹公克，驗餘淨重拾點柒貳公克）沒收
銷燬之。應執行有期徒刑壹年。扣案第二級毒品甲基安非他命
包（共計毛重拾陸點肆公克，淨重拾肆點壹貳公克，驗餘
淨重拾肆點零貳公克）、貳包（共計毛重拾貳點肆公克，
淨重拾點捌壹公克，驗餘淨重拾點柒貳公克），均沒收銷燬
之。
    事  實
一、邱卜淳明知甲基安非他命係毒品危害防制條例第2 條第2 項
    第2 款所列管之第二級毒品，不得非法持有，竟基於持有第
    二級毒品純質淨重20公克以上之犯意，於民國99年10月上旬
    某日之凌晨2 時至5 時許，在桃園縣中壢市東興國中附近某
    友人住處，以新臺幣（下同）9,000 元之代價，向徐照坤購
    入第二級毒品甲基安非他命1 盒（純度90% ，驗前純質淨重
    30.70 公克）而持有之；復於99年10月13日下午2 時許，在
    桃園縣中壢市○○路旁，以不詳代價向姓名年籍不詳綽號「
    雄哥」之人購入甲基安非他命1 包（純度95% ，驗前純質淨
    重29.26 公克）而持有之。嗣為警在桃園縣桃園市○○路81
    1 號4 樓402 室內前查獲，並扣得其持有之第二級毒品甲基
    安非他命5 包（其中3 包係向徐照坤購入，共計毛重36.43
    公克，淨重34.12 公克，0.10公克鑑析用罄，驗餘淨重34.0
    2 公克；另2 包係向姓名年籍不詳綽號「雄哥」之人購入，
    共計毛重32.34 公克，淨重30.81 公克，0.09公克鑑析用罄
    ，驗餘淨重30.72 公克）。
二、案經桃園縣政府警察局桃園分局報請臺灣桃園地方法院檢察
    署檢察官偵查起訴。
    理  由
一、上揭犯罪事實，業據被告邱卜淳於本院審理時坦承不諱，核
    與證人戴佩琪偵訊時之證述相符，並有桃園縣政府警察局桃
    園分局搜索、扣押筆錄、扣押物品目錄表、扣案照片11張、
    桃園縣政府警察局桃園分局被採尿人尿液暨毒品真實姓名與
    編號對照表、檢體監管紀錄表及內政部警政署刑事警察局10
    0 年1 月24日刑鑑字第1000005452號鑑定書在卷可稽，足認
    上開被告任意性自白與事實相符，事證明確，應予依法論科
    。
二、核被告所為，均係犯毒品危害防制條例第11條第4 項之持有
    第二級毒品純質淨重20公克以上之罪。被告所犯2 罪，犯意
    各別、行為互殊，應予分論併罪。爰審酌被告明知毒品對個
    人身心健康戕害甚鉅，竟仍持有第二級毒品甲基安非他命純
    質淨重20公克以上，惟念及其持有之目的乃為供己施用，尚
    未危害他人，併考量其所持有之毒品數量、犯罪動機、目的
    、手段，及其犯後坦承犯行等一切情狀，分別量處如主文所
    示之刑，並定應執行刑。公訴人固就被告2 次犯行分別具體
    求處有期徒刑8 月，應執行有期徒刑1 年2 月，依上開說明
    ，稍嫌過重，難依所請，併此敘明。至扣案毒品甲基安非他
    命3 包（共計毛重36.43 公克，淨重34.12 公克，0.10公克
    鑑析用罄，驗餘淨重34.02 公克）、2 包（共計毛重32.34
    公克，淨重30.8 1公克，0.09公克鑑析用罄，驗餘淨重30.7
    2 公克），係屬第二級毒品，因該等外包裝與其內之甲基安
    非他命難以析離完盡而一體視之，除檢驗用罄部分業已滅失
    毋庸宣告沒收外，應依毒品危害防制條例第18條第1 項前段
    規定，宣告沒收銷燬之。
據上論斷，應依刑事訴訟法第273 條之1 第1 項、第299 條第1
項前段，毒品危害防制條例第11條第4 項、第18條第1 項前段，
刑法第11條、第51條第5 款、第9款，判決如主文。
本案經檢察官曾姿綺到庭執行職務
中    華    民    國   100    年    11    月    11    日
                  刑事第十四庭法  官   郭俊德
以上正本證明與原本無異。
如不服本判決應於收受判決後10日內向本院提出上訴書狀，並應
敘述具體理由。其未敘述上訴理由者，應於上訴期間屆滿後20日
內向本院補提理由書( 均須按他造當事人之人數附繕本) 「切勿
逕送上級法院」。
                              書記官   許正旻
中    華    民    國   100    年    11    月    11    日
附錄論罪科刑法條：
毒品危害防制條例第11條
持有第一級毒品者，處 3 年以下有期徒刑、拘役或新臺幣 5 萬
元以下罰金。
持有第二級毒品者，處 2 年以下有期徒刑、拘役或新臺幣 3 萬
元以下罰金。
持有第一級毒品純質淨重十公克以上者，處 1 年以上 7 年以下
有期徒刑，得併科新臺幣 1 百萬元以下罰金。
持有第二級毒品純質淨重二十公克以上者，處 6 月以上 5 年以
下有期徒刑，得併科新臺幣 70 萬元以下罰金。
持有第三級毒品純質淨重二十公克以上者，處 3 年以下有期徒
刑，得併科新臺幣 30 萬元以下罰金。
持有第四級毒品純質淨重二十公克以上者，處 1 年以下有期徒
刑，得併科新臺幣 10 萬元以下罰金。
持有專供製造或施用第一級、第二級毒品之器具者，處 1 年以
下有期徒刑、拘役或新臺幣 1 萬元以下罰金。